【裁判字號】    98,交聲,4349
【裁判日期】    981231
【裁判案由】    交管條例聲異
【裁判全文】
臺灣板橋地方法院交通事件裁定        98年度交聲字第4349號
原處分機關  交通部公路總局臺北區監理所板橋監理站
受處分人即
異  議  人  甲○○
上列受處分人因違反道路交通管理處罰條例案件，對於交通部公
路總局臺北區監理所板橋監理站98年10月28日以板監裁字第裁41
-CV0000000號所為之處分不服，聲明異議，本院裁定如下：
    主  文
異議駁回。
    理  由
一、按汽車駕駛人，行經有燈光號誌管制之交岔路口闖紅燈者，
    處新台幣（下同）一千八百元以上五千四百元以下罰鍰，道
    路交通管理處罰條第五十三條第一項定有明文；又違反上開
    規定者，應記違規點數三點之處分，同條例第六十三條第一
    項第三款亦有明定。
二、原處分意旨略以：異議人即受處分人甲○○於民國九十七年
    十二月十五日十時十二分許，騎乘車號N2Q-111 號普通重型
    機車，行經臺北縣新莊市○○路與思源路口時，因有「駕車
    行經有燈光號誌管制之交岔路口闖紅燈者」之違規行為，經
    警掣單舉發，原處分機關乃依道路交通管理處罰條例第五十
    三條第一項、第六十三條第一項第三款規定，裁處新台幣（
    下同）四千五百元以下罰鍰，並記違規點數三點。
三、異議意旨略以：異議人於九十七年間並未收到任何罰單，是
    今年（九十八年）要換駕照時始知有罰款之紀錄，然金額因
    未準時到案而被罰雙倍，伊並非惡意不繳罰單，實乃因未收
    到罰單所致，而伊社區管理員並未收到雙掛號，伊亦未收到
    要去郵局拿罰單的通知，故異議人對於前揭裁決實難甘服，
    爰依法聲明異議，請求撤銷原處分等語。
四、經查：異議人並未爭執上開違規事實，並有違規照片二幀附
    卷可稽，則異議人本件違規事實堪以認定。次按處理違反道
    路交通管理事件，有關文書送達之規定，依行政程序法之規
    定，違反道路交通管理事件統一裁罰基準及處理細則第五條
    定有明文。而送達由郵政機關送達者，以一般郵遞方式為之
    ，以郵務人員為送達人，並準用依民事訴訟法施行法第三條
    訂定之郵政機關送達訴訟文書實施辦法；又郵政機關為送達
    時，不能依行政程序法第七十二、七十三條規定為送達者，
    得將文書寄存於送達地之郵政機關，並作送達通知書二份，
    一份黏貼於應受送達人住居所、事務所、營業所或其就業處
    所門首，另一份交由鄰居轉交或置於該送達處所信箱或其他
    適當位置，以為送達，行政程序法第六十八、七十四條亦分
    別定有明文。再聲明異議案件之處理，除準用刑事訴訟法有
    關規定外，依本辦法之規定處理之，道路交通案件處理辦法
    第四條第一項復有明文，而送達文書，除本章有特別規定外
    ，準用民事訴訟法之規定；寄存送達，自寄存之日起，經十
    日發生效力，刑事訴訟法第六十二條、民事訴訟法第一百三
    十八條第二項亦有規定。且寄存送達發生效力所應「經十日
    」期間，應自寄存日之翌日起算，最高法院九十四年七月五
    日九十四年度第一次庭長、法官會議紀錄可資參酌。本件異
    議人固以未曾接獲舉發通知單為辯，然查，本件舉發通知單
    掛號郵寄地址為臺北縣新莊市○○路○段二二八號四樓，而
    上開送達地址核與異議人向監理站陳述意見之電子郵件中記
    載之住址相符，並為異議人之住籍處所及車籍地，此有個人
    基本資料及公路監理電子閘門車籍查詢結果各一紙附卷可稽
    ，堪認上開送達地址確為異議人之住所地址無訛，而本件舉
    發通知單經舉發單位即臺北縣政府警察局新莊分局以掛號郵
    遞方式向異議人上址住所為送達，因無會晤本人，亦無受領
    文書之同居人、受僱人或應送達處所接收郵件人員，乃於九
    十七年十二月二十九日改辦理寄存送達，而於九十七年十二
    月三十日將該文書寄存於上址所轄之新莊昌盛郵局，並作送
    達通知書二份，一份黏貼於應受送達人門首，另一份置於該
    受送達處所信箱或適當位置以為送達，自寄存送達之翌日起
    經十日即九十八年一月九日始生合法送達效力等情，此有交
    通部公路總局臺北區監理所板橋監理站九十八年十一月四日
    北監板四字第○九八二○○八五一四號函及所附北縣警交字
    第ＣV-0000000號舉發通知單之寄存送達證書影本一
    紙附卷足參，故上開舉發通知單自寄存送達之翌日起經十日
    ，即於九十八年一月九日已合法送達於異議人，縱然異議人
    實際並未接獲上開舉發通知單，惟原舉發單位既係依上開法
    定程序送達，自已發生合法送達之效力，是異議人所辯顯不
    足採。
五、綜上，異議人前開違規事證已堪認定，則原處分機關依據前
    揭道路交通管理處罰條例五十三條第一項、六十三條第一項
    第三款之規定，裁處異議人罰鍰新臺幣四千五百元，並記違
    規點數三點，核無違誤。本件異議人之異議為無理由，應予
    駁回。
據上論斷，應依道路交通案件處理辦法第十九條，裁定如主文。
中    華    民    國    98    年    12    月    31    日
                      交通法庭  法  官  李幼妃
以上正本證明與原本無異
如不服本裁定應於送達後5日內向本院提出抗告狀
                                書記官  廖貞音
中    華    民    國    98    年    12    月    31    日

司法院資訊處製作；財團法人民間司法改革基金會備份。
